臺灣臺東地方法院刑事判決　　　　　　　 99年度易字第290號
公　訴　人　臺灣桃園地方法院檢察署檢察官
被　　　告　李長貴
上列被告因竊盜案件，經臺灣桃園地方法院檢察署檢察官提起公
訴（99年度偵字第13531號、11841號、12609號、11814號），嗣
經臺灣桃園地方法院以管轄錯誤移送本院（99年度審易字第995
號），被告於準備程序中為有罪之陳述，經本院合議庭裁定改由
受命法官獨任進行簡式審判程序，判決如下：
    主  文
李長貴所犯如附表罪名及宣告刑欄所示之罪，均累犯，各處如附
表罪名及宣告刑欄所示之刑。應執行有期徒刑伍年陸月。
    事  實
一、李長貴曾於民國95年間，因竊盜案件，經臺灣臺北地方法院
    以95年度簡字第3783號判處有期徒刑6月確定；再因竊盜案
    件，經臺灣高雄地方法院以95年度易字第2103號判決處有期
    徒刑5月、5月，應執行有期徒刑9月，經提起上訴，經臺灣
    高等法院高雄分院以96年度上易字第85號判決駁回上訴確定
    ；上開案件經臺灣臺北地方法院以96年度聲減字第739號裁
    定分別減為有期徒刑3月、2月15日、2月15日，定應執行刑
    為有期徒刑7月確定。又因竊盜案件，經臺灣士林地方法院
    以96年度易字第1227號判決判處有期徒刑4月，減為有期徒
    刑2月，嗣經臺灣高等法院以96年度上易字第2738號判決撤
    銷原判決處有期徒刑1年2月，並減為有期徒刑7月確定。前
    揭案件，復經臺灣高等法院以97年度聲字第3557號裁定定其
    應執行刑為有期徒刑1年1月確定。再因竊盜案件，經臺灣士
    林地方法院以96年度簡字第558號判決處有期徒刑1年，減為
    有期徒刑6月確定。前開案件經接續執行，甫於98年7月19日
    縮刑期滿執行完畢。詎仍不知悔改，意圖為自己不法之所有
    ，分別於如附表所示之時間、地點，各以如附表所示之方法
    ，分別竊取如附表所示被害人之財物（各次行竊時間、地點
    、被害人、行竊方式及所得財物均詳如附表所示）。
二、案經臺灣桃園地方法院檢察署檢察官偵查起訴後，經臺灣桃
    園地方法院判決管轄錯誤移送本院審理。
    理  由
一、訊據被告李長貴，於臺灣桃園地方法院訊問、本院準備程序
    及審理時，對於上開犯罪事實均坦承不諱，核與證人薛淑真
    、游育豪、李俊良、高秀珍、陳幸苡、簡秀文、李宜玲、薛
    為蓮、詹智慧、李宛霖、朱華煒、紀雅玲、葉永鳳、邱淑萍
    、徐錦雯、林靖懌、張麗香、朱玉英及張玉娟證述之情節大
    致相符，復有宜蘭縣政府警察局三星分局偵查隊現場勘查照
    片4張、宜蘭縣政府警察局三星分局指認犯罪嫌疑人紀錄表2
    紙、失車-唯讀案件基本資料1紙、刑案現場示意圖1紙、贓
    物蒐證照片1張、刑案現場監視錄影畫面翻拍照片98張、犯
    罪嫌疑人指認照片4張及內政部警政署刑事警察局99年1月14
    日刑醫字第0980180198號鑑驗書等在卷可考，足認被告之自
    白與事實相符。本件事證明確，被告之犯行洵堪認定。
二、論罪科刑：
(一)按竊盜罪之「竊取」，須破壞他人原有對於動產之持有支配
    關係，並進而建立新的持有支配關係始得成立，是學說及實
    務對於竊盜罪既遂與未遂之區別，即以原持有支配關係已否
    破壞及新持有支配關係已否建立為斷；易言之，應以所竊之
    物是否移入自己實力支配之下為標準，學說稱此為支配或掌
    握理論。又以日常生活之一般理解，就案件之實際情狀加以
    判斷，若行為人已將他人財物移歸自己所持有，即應成立竊
    盜既遂罪，最高法院17年上字第509號判例意旨可供參照。
    本件被告就附表編號1之行為，被告既已將皮夾置入手中，
    顯然已將財物移歸自己持有當中，縱嗣後因被發現犯行欲逃
    離現場始將皮夾丟棄，揆諸前開判例意旨，仍應論以竊盜既
    遂罪。
(二)核被告李長貴就附表編號1至11所為，均係犯刑法第320條第
    1項之竊盜罪。被告利用不知情之鎖匠以竊取附表編號10所
    示之物，為間接正犯。被告所犯如附表所示11件竊盜犯行間
    ，時、地不同，且侵害不同之被害人財產法益，客觀上彼此
    可分，應分論併罰。被告有如事實欄所示之論罪科刑及執行
    完畢情形，有臺灣高等法院被告前案紀錄表1份附卷可稽，
    其於徒刑執行完畢後，5年以內再故意犯本件有期徒刑以上
    之罪，俱為累犯，均應依刑法第47條第1項之規定加重其刑
    。爰審酌被告正值壯年，不思正途，竟冀望不勞而獲屢次竊
    取他人財物，所為非是，並衡其所竊財物價值，及其犯罪動
    機、手段、目的，犯後於偵審中一度否認部分犯行，惟於審
    理時已坦承全部犯行，態度尚可等一切情狀，分別量處如主
    文所示之刑（各件犯行所科刑度，各如附表所示）併定其應
    執行之刑。
據上論斷，依刑事訴訟法第273條之1第1項、第299條第1項前段
，刑法第320條第1項、第47條第1項、第51條第5款，刑法施行法
第1條之1第1項前段、第2項，判決如主文。
本案經檢察官洪政和到庭執行職務。
中    華    民    國    100    年    1    月    27    日
                  刑事第四庭    法  官  郭世顏
以上正本證明與原本無異。
如不服本判決應於收受送達後10日內向本院提出上訴書狀，並應
敘述具體理由；其未敘述上訴理由者，應於上訴期間屆滿後20日
內向本院補提理由書（均須按他造當事人之人數附繕本）。「切
勿逕送上級法院」。告訴人或被害人對於本判決如有不服，請書
具不服之理由狀，請求檢察官上訴者，其上訴期間之計算係以檢
察官收受判決正本之日期為準。
                                書記官  姚佳華
中    華    民    國   100    年    1     月    27    日
附錄本案論罪科刑法條全文：
刑法第320條第1項：
意圖為自己或第三人不法之所有，而竊取他人之動產者，為竊盜
罪，處5年以下有期徒刑、拘役或500元以下罰金。
附表：
┌─┬────┬─────┬───┬──────────┬──────┐
│編│犯罪時間│犯罪地點  │被害人│行竊方式及所得財物  │罪名及宣告刑│
│號│（民國）│          │      │                    │            │
├─┼────┼─────┼───┼──────────┼──────┤
│1 │98年9月 │宜蘭縣三星│薛淑真│徒手竊取薛淑真所有之│李長貴竊盜，│
│  │16 日上 │鄉○○路5 │      │皮夾1只（內含現金約 │累犯，處有期│
│  │午10時15│段86 號之 │      │新臺幣（下同）3000元│徒刑柒月。  │
│  │分許    │「三星國小│      │），得手後欲步行離去│            │
│  │        │」1年忠班 │      │該教室之際，遭該校教│            │
│  │        │教室內    │      │師游育豪發現，李長貴│            │
│  │        │          │      │旋即拋下竊得之上開皮│            │
│  │        │          │      │夾並加速逃離現場，工│            │
│  │        │          │      │友李俊良聞聲加入追捕│            │
│  │        │          │      │並擒抱李長貴，惟仍遭│            │
│  │        │          │      │李長貴掙脫逃逸。    │            │
├─┼────┼─────┼───┼──────────┼──────┤
│2 │98年11月│新竹市東區│高秀珍│徒手竊取高秀珍所有之│李長貴竊盜，│
│  │4日下午 │自由路66號│      │現金5000元、NOKIA牌 │累犯，處有期│
│  │2時6分許│之「三民國│      │行動電話1支，得手後 │徒刑柒月。  │
│  │        │小」2年12 │      │旋即逃離現場。      │            │
│  │        │班教室內  │      │                    │            │
├─┼────┼─────┼───┼──────────┼──────┤
│3 │98年11月│新竹市東區│陳幸苡│徒手竊取陳幸苡所有之│李長貴竊盜，│
│  │4日下午3│光復路1段 │      │現金4000元、SONY牌相│累犯，處有期│
│  │時35分許│574號之「 │      │機1台、NOKIA牌手機1 │徒刑柒月。  │
│  │        │龍山國小」│      │支、國民身分證、永豐│            │
│  │        │4年3班教室│      │銀行卡1張、郵局提款 │            │
│  │        │內        │      │卡1 張、汽（機）車駕│            │
│  │        │          │      │照、機車行照等物，得│            │
│  │        │          │      │手後旋即逃離現場。  │            │
├─┼────┼─────┼───┼──────────┼──────┤
│4 │98年11月│基隆市中山│簡秀文│徒手竊取簡秀文所有之│李長貴竊盜，│
│  │6日下午2│區○○路  │      │皮包1只（內含現金1萬│累犯，處有期│
│  │時許    │164號之「 │      │餘元、新光三越禮券、│徒刑柒月。  │
│  │        │德和國小」│      │SOGO百貨禮券、健保卡│            │
│  │        │健康中心內│      │等物），得手後旋即逃│            │
│  │        │          │      │離現場。            │            │
├─┼────┼─────┼───┼──────────┼──────┤
│5 │98年11月│新竹市北區│薛為蓮│徒手竊取薛為蓮所有之│李長貴竊盜，│
│  │27日中午│金竹路99號│      │現金900元、國民身分 │累犯，處有期│
│  │12時50分│之「舊社國│      │證、提款卡3張、信用 │徒刑柒月。  │
│  │許      │小」4年7  │      │卡2張等物，得手後旋 │            │
│  │        │班教室內  │      │即逃離現場。        │            │
│  │        │          │      │                    │            │
│  │        │          │      │                    │            │
├─┼────┼─────┼───┼──────────┼──────┤
│6 │98年11月│新竹市香山│李宛霖│徒手竊取李宛霖所有之│李長貴竊盜，│
│  │27日下午│區○○路2 │      │現金4000元，得手後旋│累犯，處有期│
│  │1時47分 │段78 號之 │      │即逃離現場。        │徒刑柒月。  │
│  │許      │「虎林國小│      │                    │            │
│  │        │」1年忠班 │      │                    │            │
│  │        │教室內    │      │                    │            │
├─┼────┼─────┼───┼──────────┼──────┤
│7 │98年11月│新竹市香山│紀雅玲│徒手竊取紀雅玲所有之│李長貴竊盜，│
│  │27日下午│區○○○路│      │現金9000元、CANON牌 │累犯，處有期│
│  │3時35分 │260 號之「│      │相機1台、國民身分證 │徒刑柒月。  │
│  │許      │香山國小」│      │、健保卡2張、信用卡2│            │
│  │        │健康中心內│      │張、提款卡3張、存摺3│            │
│  │        │          │      │本、汽（機）車駕照、│            │
│  │        │          │      │機車行照等物，得手後│            │
│  │        │          │      │旋即逃離現場。      │            │
├─┼────┼─────┼───┼──────────┼──────┤
│8 │98年12月│基隆市仁愛│葉永鳳│徒手竊取葉永鳳所有之│李長貴竊盜，│
│  │3日下午3│區○○路  │      │皮包1只（內含現金1萬│累犯，處有期│
│  │時許    │139號之「 │      │元），得手後旋即逃離│徒刑柒月。  │
│  │        │仁愛國小附│      │現場。              │            │
│  │        │設稚園」黃│      │                    │            │
│  │        │班教室內  │      │                    │            │
├─┼────┼─────┼───┼──────────┼──────┤
│9 │98年12月│新竹市香山│徐錦雯│徒手竊取徐錦雯所有之│李長貴竊盜，│
│  │8日下午4│區○○路5 │      │現金6000元、信用卡3 │累犯，處有期│
│  │時45分許│段648 巷  │      │張、郵局提款卡1張、 │徒刑柒月。  │
│  │        │126號之「 │      │三星牌行動電話1支、 │            │
│  │        │朝山國小」│      │太陽眼鏡1支等物，得 │            │
│  │        │5年忠班教 │      │手後旋即逃離現場。  │            │
│  │        │室內      │      │                    │            │
├─┼────┼─────┼───┼──────────┼──────┤
│10│99年1月8│臺中市西屯│林靖懌│將林靖懌所有、停放於│李長貴竊盜，│
│  │日晚間6 │區○○路65│      │左址路旁、車牌號碼  │累犯，處有期│
│  │時40分許│巷26 號前 │      │976-DUP號重機車1部牽│徒刑柒月。  │
│  │        │          │      │至鎖店請不知情之鎖匠│            │
│  │        │          │      │以不明方式開鎖而竊取│            │
│  │        │          │      │之，得手後旋即駛離現│            │
│  │        │          │      │場，嗣再棄置於不詳地│            │
│  │        │          │      │點。                │            │
├─┼────┼─────┼───┼──────────┼──────┤
│11│99年1月 │臺中縣烏日│朱玉英│徒手竊取朱玉英所有之│李長貴竊盜，│
│  │14日上午│鄉○○路1 │      │現金約7000元、信用卡│累犯，處有期│
│  │10時10分│段341 號之│      │3張、提款卡1張、健保│徒刑柒月。  │
│  │許      │「僑仁國小│      │卡、汽（機）車駕照、│            │
│  │        │附設幼稚園│      │國民身分證等物，得手│            │
│  │        │」辦公室內│      │後旋即逃離現場。    │            │
└─┴────┴─────┴───┴──────────┴──────┘